【裁判字號】    98,交聲,118
【裁判日期】    980827
【裁判案由】    聲明異議
【裁判全文】
臺灣屏東地方法院交通事件裁定         98年度交聲字第118號
原處分機關  交通部公路總局高雄區監理所屏東監理站
異  議  人  甲○○
即受處分人
上列受處分人因違反道路交通管理處罰條例案件，對於交通路公
路總局屏東監理站民國98年2 月19日所為之處分（原處分案號：
屏監違字第裁82-G8H199443號），聲明異議，本院裁定如下：
    主  文
異議駁回。
    理  由
一、原處分意旨略以：異議人即受處分人（下稱：異議人）甲○
    ○所有車牌號碼1475-UM 號自用一般小客車於民國（下同）
    97年10月31日15時55分被警逕行舉發「闖紅燈」違規，有台
    中市警交字第G8H199443 號違規單及採證照片可參，並經舉
    發單位查覆舉發無誤，本站爰依道路交通管理處罰條例第53
    條第1 項暨違反道路交通管理事件統一裁罰基準表第53條第
    1 項規定，裁處（小型車部份）異議人罰款新台幣 (下同）
    2,700 元，並依道路交通管理處罰條例第63條第1 項規定，
    共記違規點數3 點，核無違誤。
二、異議意旨詳如附件「聲明異議狀」所載。
三、查異議人甲○○駕駛車號1475-UM 號自用一般小客車於97年
    10月31日15時55分，行經台中市○○路東向行駛，因被警舉
    發「闖紅燈」違規，有台中市警交字第G8H199443 號違規事
    件舉發通知單暨採證照片附卷可按，並據異議人不爭執前開
    駕駛行為，以上情事可堪認定為事實。
四、異議人雖以前開情詞置辯，惟查：
  (一)本件前經原舉發單位查覆略稱: 經檢視採證相片，行駛於第
    二車道之該車（1475-UM 號）確於該時、地紅燈啟動1.2 秒
    後闖紅燈駛越停止線進入路口，紅燈啟動2.2 秒時以時速47
    公里之速度逕予穿越路口（至銜接路段到達路中央），其車
    身足以妨害其他方向人、車通行，自應視為紅燈違規行駛無
    誤，經照相採證後，始依法予以逕行舉發，本案違規屬實。
    另當號誌轉換為紅燈前尚有4.0 秒黃燈時段，況該路口之測
    照設備係採埋設介於停止線後路面之感應線圈，當號誌變換
    為紅燈後始啟動感應測照（號誌為綠、黃燈時通過停止線後
    路面之感應線圈，不會啟動測照設備），該車係於號誌顯示
    為紅燈2.31秒後，始行駛進入路口並穿越路口闖紅燈無誤等
    情，有台中市警察局98年1 月14日中市警交字第0980001635
    號函覆在卷。查所謂「圓形黃燈」用以警告車輛駕駛人及行
    人，表示紅色燈號即將顯示，屆時將失去通行路權；又所謂
    「圓形紅燈」指車輛面對圓形紅燈表示禁止通行，不得超越
    停止線或進入路口，道路交通標誌標線號誌設置規則第206
    條第1 項第4 款、第5 款第1 目定有明文。本件依採證照片
    顯示，舉發地點中港路、東大路口既有4 秒之黃燈時段，且
    異議人當時尚未進入路口，應即足以警示避免圓形紅燈顯示
    時超越停止線或進入路口，詎異議人在紅燈亮起後1.2 秒仍
    以時速47公里速度，駛越停止線並進入路口，其有闖紅燈意
    圖甚明。
  (二)次查，系爭路口係雙向各4 車道通衢大道，異議人當時係車
    行在外側第2 車道，而路口燈光號誌係設置中央分隔島處，
    即異議人左側前方與異議人行進方向目測約呈30度夾角，有
    現場採證照片可稽，即非與異議人行進方向同一直線；又該
    燈光號誌高聳至少6 公尺以上，目標明顯，舉發當時天氣晴
    朗，日間、自然光線充足視野清晰，異議人應易於查知燈光
    變換運作情形，異議人詭稱其前方有較高車輛行車視線受限
    制，故未看到前方燈光號誌云云，不足採信。
  (三)末按，駕駛汽車隨行於大型汽車後方，因視線受阻致無法即
    時依號誌指示行駛，而未嚴重危害交通安全秩序或發生交通
    事故，且情節較微者，得予勸導免予舉發，此觀諸違反道路
    交通管理事件統一裁罰基準及處理細則第12條第1 項第9 款
    規定固有明文；但查所謂「大型車輛」，應係指大客車、大
    貨車或大型特種車者始足當之（道路交通安全規則第3 條規
    定參照）。查本件依採證照片顯示，異議人之前方僅是一般
    廂式小貨車，應非大型車輛可擬，其車廂高度當不足遮蔽後
    車視線；何況異議人行經市區○○路口時，面對黃燈亮起顯
    示紅色燈光即將亮起，仍執意以時速47公里進入路口，其違
    規情節非稱輕微，綜合上述情狀，異議人自不得據以免罰。
  (四)綜合上述，本件異議人闖紅燈違規事證明確，原舉發機關舉
    發並無違誤，異議意旨所辯各情，洵無足採。
五、按汽車駕駛人，行經有燈光號誌管制之交岔路口闖紅燈者，
    處1,800 元以上5,400 元以下罰鍰，道路交通管理處罰條例
    第53條第1 項定有明文。本件異議人甲○○「闖紅燈」違規
    事證明確，原處分機關依道路交通管理處罰條例第53條第1
    項暨違反道路交通管理事件統一裁罰基準表第53條第1 項規
    定（小型車部分），裁處異議人罰款2,700 元，並依道路交
    通管理處罰條例第63條第1 項規定，共記違規點數3 點，核
    無違誤，異議意旨求予撤銷原處分，為無理由，應予駁回。
六、據上論結，依道路交通案件處理辦法第19條，裁定如主文。
中    華    民    國    98    年    8     月    27    日
                  交通法庭    法  官    朱盈吉
以上正本證明與原本無異。
如不服本裁定應於收受送達後五日內向本院提出抗告書狀敘述抗
告之理由抗告於台灣高等法院高雄分院。
中    華    民    國    98    年    8     月    27    日
                              書記官    林祥玉


司法院資訊處製作；財團法人民間司法改革基金會備份。
